【裁判字號】    92,交易,141
【裁判日期】    920325
【裁判案由】    公共危險等
【裁判全文】
臺灣板橋地方法院刑事判決                        九十二年度交易字第一四一號
    公  訴  人  臺灣板橋地方法院檢察署檢察官
    被      告  乙○○
右列被告因公共危險等案件，經檢察官提起公訴（九十一年度偵字第一六五０三號）
，本院判決如左：
    主  文
乙○○服用酒類，不能安全駕駛動力交通工具而駕駛，處有期徒刑月，如易科罰金
以佰元折算壹日。又因過失傷害人，處拘役伍拾捌日，如易科罰金，以佰元折算
壹日。
    事  實
一、乙○○於民國九十一年八月二十七日下午三時許起至同日晚上九時許止，在臺北
    縣新莊市某處建築工地飲酒後，已達酒醉不能安全駕駛動力交通工具之程度，明
    知應不得駕駛車輛，猶於當日晚上十時三十分許，駕駛車牌號碼ＦＣＦ─０三六
    號重機車，沿臺北縣新莊市○○○路由中正路往新泰路方向行駛，行經同縣市○
    ○○路一０九號前，本應注意車前狀況，並隨時採取必要之安全措施，以防止危
    險之發生，而依當時之情形，又無不能注意之情事，竟因飲酒後無法正確辨識路
    況及適切操控車輛，迎面撞擊沿路旁行走之行人甲○○，致甲○○受有頭部外傷
    合併左顏面外傷、背部多處擦傷、左手肘擦傷一公分乘以一公分、右腹壁擦傷等
    傷害，嗣經警據報前往上開肇事地點處理車禍事宜，並於當晚十一時七分許對乙
    ○○進行酒精濃度測試，測得其呼氣酒精值達每公升零點玖肆毫克。
二、案經甲○○訴由臺北縣政府警察局新莊分局報請臺灣板橋地方法院檢察署檢察官
    偵查起訴。
    理  由
一、訊據被告乙○○坦承於右揭時、地飲酒後仍駕駛重機車，並在右揭肇事地點迎面
    撞擊告訴人甲○○之事實，並據告訴人甲○○指述明確及證人李靜宜證述綦詳，
    且被告於上開車禍肇事後，經警到場處理時，其酒精濃度測試呼氣值達每公升零
    點玖肆毫克，此有酒精濃度測試紙及舉發違規通知單乙紙附卷可證，復有刑法第
    一百八十五條之三案件測試觀察紀錄表、汽機車駕駛人酒後生理協調平衡檢測紀
    錄表、道路交通事故調查報告表及照片六張附卷可稽。按參考德國、美國之認定
    標準，對於酒精濃度呼氣已達每公升零點五五毫克 (○‧五五MG/L )或血液濃度
    達百分之零點一一以上，肇事率為一般正常人之十倍，認為已達「不能安全駕駛
    」之標準〈參見法務部八十八年五月十八日（88）法檢字第００一六六九號函）
    。再依被告於本院審理時自承於當日下午三時許起開始飲用酒類至當晚九時許止
    ，迄於當日晚上十時三十分許肇事為止，期間長達七個小時餘，且於肇事後，經
    警測得其吐氣所含酒精濃度猶達每公升零點玖肆毫克，超過前揭標準甚多，顯見
    已達不能安全駕駛之程度甚明。復按汽車行駛時，駕駛人應注意車前狀況；又汽
    車駕駛人飲酒後其吐氣所含酒精濃度超過每公升零點貳伍毫克者，不得駕車，道
    路交通安全規則第九十四條第三項、第一百十四條第二款分別定有明文。查被告
    於右揭時、地駕駛上開重機車，應注意遵守上開道路交通安全規則之規定，且依
    當時情形，並無不能注意之情事，竟疏未注意而肇事，致告訴人受有如事實欄所
    載之傷害，此有新泰綜合醫院甲種診斷證明書一紙在卷足憑，被告自應負過失責
    任，且其過失行為與告訴人所受之傷害間有相當因果關係。又本件車禍經送臺灣
    省臺北縣區車輛行車事故鑑定委員會暨臺灣省車輛行車事故覆議鑑定委員會鑑定
    結果，均認被告酒後酒精測試超過標準駕駛重機車疏於車前狀況為肇事原因，告
    訴人則無肇事因素，此有臺灣省臺北縣區車輛行車事故鑑定委員會九十一年十月
    二十二日北鑑字第九一一二九五號函附之鑑定意見書及臺灣省車輛行車事故覆議
    鑑定委員會九十二年一月七日府覆議字第九一二六九三號函附卷可按。本件事證
    明確，被告犯行洵堪認定。
二、核被告所為，係犯刑法第一百八十五條之三之服用酒類不能安全駕駛動力交通工
    具而駕駛罪及第二百八十四條第一項前段之過失傷害罪。其所犯上開二罪，犯意
    各別，罪名不同，應予分論併罰。又被告所犯過失傷害罪部分，係酒醉駕車因而
    致人受傷，應依道路交通管理處罰條例第八十六條第一項規定加重其刑。按酒精
    成分對人之意識能力具有不良影響，超量飲酒後會導致對週遭事務之辨識及反應
    能力較平常狀況薄弱，因而酒後駕車在道路上行駛，對一般往來之公眾及駕駛人
    自身皆具有高度危險性，爰審酌被告明知上情，既漠視自己安危，更枉顧公眾行
    之安全，於服用酒類，已處於不能安全駕駛動力交通工具之狀態，仍駕駛車輛及
    犯罪後之態度及迄未與告訴人達成和解，賠償告訴人所受之損害等一切情狀，分
    別量處如主文所示之刑，並均諭知易科罰金之折算標準。
據上論斷，應依刑事訴訟法第二百九十九條第一項前段，道路交通管理處罰條例第八
十六條第一項，刑法第一百八十五條之三、第二百八十四條第一項、第四十一條第一
項前段，罰金罰鍰提高標準條例第一條前段、第二條，判決如主文。
本案經檢察官林珮菁到庭執行職務
中      華      民      國      九十二      年    三    月    二十五    日
                                  臺灣板橋地方法院刑事第三庭
                                          法  官  李  幼  妃
右正本證明與原本無異。
如不服本判決，應於判決送達後十日內，向本院提出上訴狀。
                                          書記官  強  梅  芳
中      華      民      國      九十二      年    三    月    二十六    日
附錄本案論罪科刑法條全文
交通管理處罰條例第八十六條
汽車駕駛人，無駕駛執照駕車、酒醉駕車、吸食毒品或迷幻藥駕車、行駛人行道或行
經行人穿越道不依規定讓行人優行通行，因而致人受傷或死亡，依法應負刑事責任者
，加重其刑至二分之一。
汽車駕駛人，在快車道依規定駕車行駛，因行人或慢車不依規定，擅自進入快車道，
而致人受傷或死亡，依法應負刑事責任者，減輕其刑。
刑法第一百八十五條之三：
服用毒品、麻醉藥品、酒類或其他相類之物，不能安全駕駛動力交通工具而駕駛者，
處一年以下有期徒刑、拘役或三萬元以下罰金。
刑法第二百八十四條
因過失傷害人者，處六月以下有期徒刑、拘役或五百元以下罰金。致重傷者，處一年
以下有期徒刑、拘役或五百元下罰金。
從事業務之人，因業務上之過失傷害人者，處一年以下有期徒刑、拘役或一千元以下
罰金。致重傷者，處三年以下有期徒刑、拘役或二千元以下罰金。


司法院資訊處製作；財團法人民間司法改革基金會備份。
